臺灣高等法院臺南分院刑事裁定　　　　　　96年度抗字第29號
抗　告　人
即 受 刑人　甲○○
上列抗告人因撤銷緩刑案件，不服臺灣嘉義地方法院中華民國九
十五年十二月二十日第一審裁定（九十五年度撤緩字第八二號）
，提起抗告，本院裁定如下：
    主  文
原裁定撤銷，發回臺灣嘉義地方法院。
    理  由
一、抗告意旨略以：抗告人於民國九十五年八月二十四日經原法
    院以九十五年度易字第二一五號判決判處有期徒刑一年二月
    ，緩刑二年，並應於同年九月二十日前，向告訴人支付五十
    萬元，另應於同年十月二十日，向公庫支付二十萬元，已於
    同年九月二十五日確定。而抗告人在九十五年七月間就與朋
    友共同承包裝潢業務，預定在同年九月二十日裝潢承包工作
    完成就有八十萬元收入，卻因共同承包莊洪工作的朋友，在
    工作完成收款時，與不法的地下錢莊有債務糾紛，以致抗告
    人未能即時收到該筆款項來償還告訴人及捐助公庫。雖然經
    此打擊，抗告人當時精神非常沮喪及痛苦，仍然打起精神籌
    集七十萬元來履行承諾，然於當前社會經濟景氣消費保守的
    環境下，要在三、四個月賺到七十萬元實在不容易。但是抗
    告人還是歷盡艱難，積極的努力，有幸天助自助，讓抗告人
    於今年一月三十日前即可累計賺到七十萬元來償還告訴人及
    捐助公庫。希望貴院能夠維持原緩刑二年的判決，原審未予
    詳查，竟將抗告人上開緩刑宣告撤銷。希望貴院能夠維持原
    緩刑二年的判決，讓抗告人能夠以帶罪之身繼續服務社會。
    為此提起抗告，求為妥適裁定云云。
二、原裁定意旨略以：
  (一)聲請意旨略以：受刑人甲○○因業務侵占案件，經本院於民
    國九十五年八月二十四日，以九十五年度易字第二一五號判
    決判處有期徒刑一年二月，緩刑二年，並應於同年九月二十
    日前，向告訴人任建企業股份有限公司支付新臺幣（下同）
    五十萬元，另應於同年十月二十日，向公庫支付二十萬元，
    已於同年九月二十五日確定。詎於緩刑期內，有未履行上開
    附帶事項之情形，足認原宣告之緩刑難收其預期效果，而有
    執行刑罰之必要，因而聲請將上述緩刑之宣告，予以撤銷等
    語。
  (二)按緩刑宣告，得斟酌情形命犯罪行為人為下列各款事項：三
    、向被害人支付相當數額之財產或非財產上之損害賠償。四
    、向公庫支付一定之金額，刑法第七十四條第二項第三款、
    第四款定有明文。又受緩刑之宣告而有下列情形之一，足認
    原宣告之緩刑難收其預期效果，而有執行刑罰之必要者，得
    撤銷其宣告：四、違反第七十四條第二項第一款至第八款所
    定負擔情節重大者，同法第七十五條之一第一項第四款亦有
    明文。
  (三)經查，本件受刑人因業務侵占案件，經本院於九十五年八月
    二十四日，以九十五年度易字第二一五號判決判處有期徒刑
    一年二月，緩刑二年，並應於同年九月二十日前，向告訴人
    支付五十萬元，另應於同年十月二十日，向公庫支付二十萬
    元，已於同年九月二十五日確定，有上開刑事判決書及臺灣
    高等法院被告前案紀錄表各一份附卷可稽。詎其截至本院裁
    定前一日即九十五年十二月十九日止，仍未為任何上開附帶
    事項之支付，有告訴人之代理人黃宗焜之訊問筆錄（參見臺
    灣嘉義地方法院檢察署九十五年度執緩第二一號卷第十頁）
    及本院公務電話紀錄一紙、本院刑事紀錄科查詢表二紙在卷
    可憑，顯見其違反上開確定判決所定負擔情節重大，足認原
    宣告之緩刑難收其預期效果，而有執行刑罰之必要，是聲請
    人之聲請，與刑法第七十五條之一第一項第四款規定相符，
    洵屬有據，應撤銷受刑人緩刑之宣告。
三、原審裁定撤銷抗告人緩刑之宣告，固非無見。惟查：
　(一)按修正後刑法第七十五條之一第一項第四款規定，受緩刑之
    宣告而有違反第七十四條第二項第一款至第八款所定負擔情
    節重大者，足認原宣告之緩刑難收其預期效果，而有執行刑
    罰之必要者，固得撤銷其宣告。然受緩刑之宣告而有違反第
    七十四條第二項第一款至第八款所定負擔情節重大者，並非
    一律應撤銷其緩刑宣告，而係應由法院審酌違反原緩刑宣告
    所定負擔情節是否重大，原宣告之緩刑，對受刑人是否有難
    收預期效果，而有執行刑罰之必要，再決定是否撤銷緩刑宣
    告。
  (二)本件抗告人固未遵照原緩刑宣告所定期日即九十五年九月二
    十日前，向告訴人支付五十萬元，並於同年十月二十日，向
    公庫支付二十萬元，本件檢察官依修正後刑法第七十五條之
    一第一項第四款規定，固得聲請撤銷緩刑。然本件抗告人違
    反緩刑宣告所定負擔是否「情節重大」，及是否有「足認原
    宣告之緩刑難收預期效果」之情事，而得撤銷緩刑之宣告，
    檢察官聲請書內，並未說明抗告人有何足認抗告人違反緩刑
    宣告所定負擔「情節重大」，及「足認原宣告緩刑，有難收
    其預期效果，而有執行刑罰之必要」。而原審於裁定理由內
    ，就此亦未敘明本件抗告人有何違反緩刑宣告所定負擔「情
    節重大」，及「足認原宣告之緩刑難收預期效果」之情事，
    即遽將抗告人上開案件緩刑之宣告裁定撤銷，依法即有未洽
    。抗告人雖未指摘及此，然原裁定既有上開應予調查事項，
    未予查明，自應由本院將原裁定撤銷並發回原審法院詳加調
    查，並為妥適裁定。
據上論斷，依刑事訴訟法第四百十三條，裁定如主文。
中　　華　　民　　國　　96　　年　　2 　　月　　7 　　日
                  刑事第六庭    審判長法　官  蔡崇義
                                      法　官  曾文欣
                                      法　官  杭起鶴
以上正本證明與原本無異。
不得再抗告。
　　　　　　　　　　　　　　　　　　　書記官  魏安里
中　　華　　民　　國　　96　　年　　2 　　月　　8 　　日
